【裁判字號】    95,簡上,305
【裁判日期】    950613
【裁判案由】    竊盜
【裁判全文】
臺灣高雄地方法院刑事判決             95年度簡上字第305號
上  訴  人  丙○○
即  被  告
上列上訴人因竊盜案件，不服本院高雄簡易庭95年度簡字第949
號刑事第一審簡易判決（聲請簡易判決處刑案號：臺灣高雄地方
法院檢察署95年度偵字第1236號），提起上訴，本院管轄之第二
審合議庭審理、判決如下：
    主  文
上訴駁回。
丙○○緩刑年。
    事實及理由
一、本案經本院審理結果，認原審所認定被告丙○○涉犯刑法第
    320 第1 項之竊盜罪，判處有期徒刑5 月，並諭知易科罰金
    ，以300 元折算1 日，其認事、用法均無不合，量刑亦稱允
    當，應予維持，並引用原審判決書記載之事實、證據及理由
    （詳如附件）。
二、上訴人即被告之上訴意旨略以：伊行經高雄縣鳳山市○○路
    ○段某汽車商行洗車廠前路邊，拾得乙○○之皮夾1 只（內
    含現金、乙○○身分證件、駕照、信用卡等物品），而非竊
    取，僅因一時貪念，而取出皮夾內現金新臺幣（下同）500
    餘元，並將其花費殆盡，且將上開乙○○之皮夾棄置在高雄
    縣鳳山市○○路○段460 號旁空地草堆中，惟將乙○○身分
    證件、駕照、信用卡、健保卡置放在自己騎乘車牌號碼ＺＦ
    Ｔ─436 號機車座墊車箱內；嗣為警查獲時，伊母親徐春蘭
    在警局內賠償乙○○600 元，而非第一審判決書所言之「現
    金約700 元」，並請求給予自新機會云云。經查如下：
    (一)被害人乙○○於本院95年5 月5 日準備程序時指稱：伊於
      94年12月10日1 時許，將伊所有上開皮夾放置在車牌號碼
      ＸＲ─1343號自用小客車的駕駛座中置台靠近副駕駛座位
      置上，那天伊駕駛該車搭載父親，而父親坐在駕駛座旁之
      乘客座位，並駛至鳳山市○○路○段430 之1 號一家中古
      車商旁停車後，伊與父親一起下車，進入中古車商伯父處
      ，惟伊當時要下車前，還有從皮夾內拿出30元要去繳停車
      費，並未將皮夾帶下車，且下車時之車門沒有上鎖，嗣經
      半小時後，我們又上車，然後伊將車駛離上開中古車商伯
      父處，後來伊發現皮夾不見了，伊詢問父親是否有將皮夾
      不小心弄掉在地上，伊父親說沒有，伊就打電話詢問該中
      古車商是否有看到我的皮夾掉在地上，該中古車商是伊之
      伯父開的，伯父說沒有看到，伊就去報遺失了。嗣經警通
      知前往警局內指認伊證件，而被告的母親有賠償我600 元
      ，惟被告為警查獲時僅有伊證件而已，隨後被告帶同警察
      去取出上開己被丟棄的伊所有皮夾等語綦詳（見本院卷95
      年5 月5 日準備程序筆錄），核與被害人乙○○於94年12
      月27日警詢時指述：伊所有上開皮夾係放在車內，而皮夾
      內有現金６、７百元許及身分證件、駕照、信用卡等物品
      等情節符合，互核與被告於本院95年5 月5 日準備程序時
      供述：伊母親在警方分駐所內已賠償被害人乙○○600 元
      等情之大致相符，是本件被害人乙○○上開皮夾置於車內
      遭竊，並無遺失之情事，且被告之母親徐春蘭賠償被害人
      乙○○600 元，而被害人乙○○失竊皮夾內現金約700 元
      許，洵堪認定。
    (二)又參竊賊偷竊目的在於：立即取走錢財，不法取得財物。
      因此，行竊者會將其所竊得皮夾內現金、值錢錢財立即取
      出，再丟棄皮夾，俾避免被發現；然本件被告上訴抗辯所
      言係其拾得上開皮夾內現金全數取走而花用完畢等情，與
      行竊者竊得皮夾而不取走皮夾內現金錢財，即予丟棄之經
      驗法則嚴重違背。再者，被告於本院準備程序、審判時供
      述其取得被害人皮夾內現金、身分證件、駕照、信用卡，
      且所取走皮夾內現金花光，嗣經其母親徐春蘭賠償被害人
      乙○○600 元等情節綦詳明確，核與被害人乙○○於警詢
      時指述其皮夾置放車內，而皮夾內有現金6 、7 百元之大
      約700 元許等情亦大致相符，是被告辯稱上開被害人皮夾
      係伊檢到而非竊取云云，與事實不符，應無可信。
    (三)綜上，被告所辯伊拾得被害人皮夾而非竊取與事實、經驗
      法則不符，實無可採。
三、核被告丙○○所為，係犯刑法第320 條第1 項之普通竊盜罪
    。玆審酌被告前因竊盜案件，經本院於民國94年11月4 日判
    處罰金銀元800 元，於同年12月8 日確定，目前尚未執行完
    畢（未構成累犯），此有臺灣高等法院被告前案紀錄表、臺
    灣高雄地方法院檢察署電話紀錄單各1 紙附卷可考，竟仍不
    知悔改，於上開案件判決確定後，旋即再犯本件竊盜罪，且
    其正值青壯，竟不思以正當之方式獲取財物，而貪圖私欲，
    竊取他人之財物，侵害他人之財產安全，犯後未能坦認全部
    犯，其行為實有不當；惟念其所竊得如檢察官聲請簡易判決
    處刑書附表所示之物均已為警查獲，而發還被害人乙○○，
    且被告之母徐春蘭亦已賠償予被害人等一切情狀，認原審依
    刑法第320 條第1 項、第41條第1 項前段，罰金罰鍰提高標
    準條例第1 條前段、第2 條，判處其有期徒刑3 月，如易科
    罰金，以300 折算1 日，其認事用法均無違誤，量刑亦屬妥
    適，而被告上訴意旨抗辯其係伊拾得被害人皮夾而非竊取，
    而指摘原判決不當等情即無理由，應予駁回。末查，被告前
    未曾受有期徒刑以上刑之宣告，此有臺灣高等法院被告前案
    紀錄表、本院被告院內索引卡紀錄表各1 件在卷可徵，又被
    告於本院95年5 月30日審判時明確表示請求緩刑，以啟自新
    等語，核與被害人乙○○於本院95年5 月5 日準備程序時陳
    稱：「希望給被告一個機會，我願意原諒被告」等情節大致
    相符，再者，被告之母親徐春蘭亦已賠償予被害人所受損失
    ，而被害人已全數領回其物品，並有贓物領據、上開準備程
    序及審判筆錄在卷可佐，是本院綜上情節，認被告丙○○因
    年輕而一時失慮，致罹刑章，經此警偵審程序及刑之宣告後
    ，應知警悟而無再犯之虞，本院認上開對其宣告之刑，以暫
    不執行為適當，爰併宣告緩刑3 年，以勵自新。
據上論斷，應依刑事訴訟法第455條之1第 1項、第3項、第368條
、第373條，刑法第74條第1款，判決如主文。
本案經檢察官甲○○到庭執行職務。
中    華    民    國    95    年    6   月     13     日
                  刑事第三庭  審判長法  官  張意聰
                                    法  官  郭瓊徽
                                    法  官  施添寶
中    華    民    國    95    年    6     月    13    日
以上正本證明與原本無異。
不得上訴。
                                    書記官  陳威志


司法院資訊處製作；財團法人民間司法改革基金會備份。
